臺灣臺北地方法院交通事件裁定　　　　　　　　　　　九十年度交聲字第四九九號
　　異議人即
　　受處分人　甲○○
右列受處分人因違反道路交通管理處罰條例案件，對於臺北市交通事件裁決所於中華
民國九十年四月十九日所為處分（原處分案號：北市裁三字第駕裁二二－Ｙ0000
0000號）聲明異議，本院裁定如左：
        主      文
異議駁回。
        理      由
一、汽車行駛高速公路應依速限標誌指示，高速公路交通管制規則第五條第一項前段
    有明文規定。汽車行駛於高速公路而不遵管制之規定者，處汽車駕駛人新臺幣三
    千元以上六千元以下罰鍰並記違規點數一點，道路交通管理處罰條例第三十三條
    第一項及第六十三條第一項第一款亦有處罰規定（按道路交通管理處罰條例第三
    十三條第一項並未於民國九十年一月十七日總統令修正公布，並自同年六月一日
    起施行之列，無新舊法比較之問題，先予敘明）。
二、本件受處分人即異議人甲○○所有車牌Ｑ二－七二○二號自用小客車，於九十年
    一月十七日十四時十五分許，行經設有最高速限九十公里標誌之國道三號（俗稱
    ：北二高）高速公路北上路標二‧三公里處，為內政部警政署國道公路警察局第
    九警察隊七堵小隊執勤員警施榮順、張慶祥使用雷達測速科學儀器，測得該輛自
    用小客車駕駛人竟以時速一百零七公里之行車速度（超速十七公里）行駛，以其
    有違反道路交通管理處罰條例第三十三條第一項規定之行為，經員警當場攔停，
    掣單（公警局交字第Ｙ00000000號）舉發。嗣舉發單送達受處分人後，
    因受處分人依限到案向原處分機關提出申訴，原處分機關請舉發單位調查結果，
    仍認受處分人有前揭違規行為，原處分機關即於九十年四月十九日依道路交通管
    理處罰條例第三十三條第一項（原處分漏載「第一項」）及第六十三條第一項第
    一款規定，從輕裁處新臺幣三千元罰鍰並記違規點數一點之處分。
三、訊據受處分人固不否認其駕駛車牌車牌Ｑ二－七二○二號號自用小客車於前揭時
    地為警攔停之事實，惟否認有何違反道路交通管理處罰條例之行為，並辯稱略以
    當時員警僅以口頭告知我超速，當場未提出舉發之證據，且若依員警所述於二百
    五十五公尺前以雷達測速槍測得我的車輛超速，試問如此遠距離，不會誤測到別
    臺車的車速嗎？云云。然查：右揭違規事實，業據證人即舉發員警張慶祥於本院
    調查中到庭具結證述：（問：舉發經過？）本件是使用雷射槍，雷射槍的光點去
    照到被偵測的汽車車體上，在該槍銀幕上就可看出車子速度、測距，當時距離就
    是二百五十五公尺（按雷達測速槍之測距在六百公尺以內可準確測得車輛速度）
    ，測到他的速度是一○七公里，國道三號北上距基隆二點三公里處限速是九十公
    里，所以我們就攔停魏先生的車子，當場掣單，當時還有施小隊長在場，我們鎖
    定是那部車就是那部，魏先生有看到當時違規資料，但是他說他沒有超速，當時
    車子沒有很多等語，載明筆錄在卷可稽。按證人張慶祥為原處分機關認定受處分
    人有前開違規行為之原證人，其到庭在本院法官面前以言詞供述本件訴訟上之待
    證事實（即受處分人有前開超速行駛之違規事實），本院由其上開供述已得有受
    處分人確有上開違規行為之心證，且於本件卷存證據資料內並無任何積極證據足
    以證明證人張慶祥上開供述係屬虛偽，亦無有足以令人顯信其供述為不可採之品
    性證據或前科證據存在，本院自不得僅以證人張慶祥為本件開單告發受處分人之
    員警而全盤抹煞其在訴訟上所具有之原證人資格。況查交通警察掣單舉發違反道
    路交通管理處罰條例所列之違規事實，本質上為行政處分，係公務員基於職務上
    之權力，依法就特定之具體事件所為之具公法上效果之單方面行政行為，基於公
    務員為公法上行為具有公信力之原則，該行政行為當可被推定為真正，其據以依
    法處分之事實認定亦為正確無誤。又本件雷達測速槍經檢定合格，有內政部警政
    署國道公路警察局第六隊警察隊以九十一年一月十七日（九十一）公警國六（九
    ）刑訴字第○○二四三號函檢送之出廠合格證明書中英文版影本各一份附卷可稽
    ，且為受處分人所不爭執。綜上所述，本件受處分人空言否認其駕車超速行駛之
    辯解無非係卸責之詞，不足採信。本件受處分人駕車行駛高速公路超速行駛之違
    規行為洵堪認定屬實，從而原處分機關依行為時道路交通管理處罰條例第三十三
    條第一項（原處分漏載「第一項」，應予補正）、第六十三條第一項第一款規定
    ，從輕裁處新臺幣三千元罰鍰並記違規點數一點之處分，核無違誤。本件聲明異
    議為無理由，應予駁回。
據上論斷，應依道路交通案件處理辦法第十九條，裁定如主文。
中      華      民      國    九十一    年      三      月    十三      日
                                 臺灣臺北地方法院交通法庭
                                     法  官  曾  啟  謀
右正本證明與原本無異。
如不服本裁定，應於裁定送達後五日內向本院提出抗告狀。
                                     書記官  謝  韻  華
中      華      民      國    九十一    年      三      月    十三      日
